臺北高等行政法院裁定
109年度再字第67號
聲  請  人
即再審原告  許旭晃                                 
            林姝彤（即再審原告洪崧佑之承受訴訟人）

            洪子鈞（即再審原告洪崧佑之承受訴訟人）

            洪子淯（即再審原告洪崧佑之承受訴訟人）

            洪鳴廷（即再審原告洪崧佑之承受訴訟人）

共      同
訴訟代理人  林柏男  律師
相  對  人
即再審被告  內政部                               
代  表  人  徐國勇（部長）

輔助參加人  臺北市政府                           
代  表  人  柯文哲（市長）

訴訟代理人  張珮琦  律師
複 代理 人  黃瀞慧  律師
上列當事人間請求撤銷徵收事件，再審原告對於最高行政法院10
9年5月7日109年度判字第254號判決、本院107年7月12日106年度
訴字第623號判決，本於行政訴訟法第273條第1項第1款、第2款
再審事由，於110年1月27日提起追加再審之訴部分，聲請補充裁
判，本院裁定如下：
    主  文
本件追加再審之訴部分移送於最高行政法院。
　　理　由
一、按民事訴訟法第233條第1、2項規定：「（第1項）訴訟標的
    之一部或訴訟費用，裁判有脫漏者，法院應依聲請或依職權
    以判決補充之。（第2項）當事人就脫漏部分聲明不服者，
    以聲請補充判決論。」，又依行政訴訟法第281條準用同法
    第218條規定，上開規定於行政法院之裁判準用之。復按最
    高行政法院110年度抗字第233號裁定：「當事人如對於審級
    不同之行政法院，本於前揭第273條第1項第1款及第2款事由
    ，就同一事件所為之判決提起再審之訴者，專屬上級行政法
    院合併管轄之，當事人如誤向下級法院提起再審之訴者，應
    移送上級行政法院，縱再審之訴可能有起訴不合法之事由，
    亦不能自為判斷，自為裁定；又當事人如係於下級行政法院
    再審之訴審理中，始追加本於前揭第273條第1項第1款及第2
    款事由之新訴者，因該新訴專屬上級行政法院管轄，依法不
    得為訴之追加，下級行政法院應裁定駁回該追加之訴，同理
    ，縱該新訴可能有起訴不合法之事由，亦不能自為判斷，併
    同原訴駁回。」。
二、再按行政訴訟法第275條第1、2項規定：「（第1項）再審之
    訴專屬為判決之原行政法院管轄。（第2項）對於審級不同
    之行政法院就同一事件所為之判決提起再審之訴者，專屬上
    級行政法院合併管轄之。」。民事訴訟法第28條第1項規定
    ：「訴訟之全部或一部，法院認為無管轄權者，依原告聲請
    或依職權以裁定移送於其管轄法院。」，依行政訴訟法第18
    條規定，民事訴訟法第28條第1項規定於行政訴訟準用之。
三、查，聲請人（以下皆稱再審原告）於109年6月16日具行政訴
    訟再審之訴狀，以最高行政法院109年度判字第254號判決（
    下稱原確定判決）有行政訴訟法第273條第1項第14款再審事
    由，向最高行政法院提起再審之訴（最高行政法院109年度
    裁字第1386號卷第11-39頁），經最高行政法院109年度裁字
    第1386號裁定移送本院審理（本院卷一第19-20頁）。再審
    原告又於110年1月27日以行政訴訟補充理由㈢狀追加對本院1
    06年度訴字第623號判決、原確定判決以行政訴訟法第273條
    第1項第1款、第2款再審事由提起再審之訴（本院卷一第211
    頁）。經本院於110年5月31日以109年度再字第67號裁定駁
    回再審原告之訴（關於再審原告主張行政訴訟法第273條第1
    項第14款再審事由之再審之訴）（本院卷一第241-253頁）
    ，嗣再審原告洪崧佑於110年6月9日死亡，由林姝彤、洪子
    鈞、洪子淯及洪鳴廷承受訴訟（最高行政法院110年度抗字
    第233號卷第105-107頁），與再審原告許旭晃共同提起抗告
    ，案經最高行政法院110年度抗字第233號裁定駁回抗告（最
    高行政法院110年度抗字第233號卷第201-207頁）。惟就再
    審原告對本院106年度訴字第623號判決及原確定判決追加本
    於行政訴訟法第273條第1項第1款及第2款再審事由部分，最
    高行政法院110年度抗字第233號裁定認定該2款再審事由之
    訴，屬本院110年5月31日109年度再字第67號裁定未經裁定
    之事項（最高行政法院110年度抗字第233號卷第205-207頁
    ），此部分既經再審原告對於本院110年5月31日109年度再
    字第67號裁定提起抗告（最高行政法院110年度抗字第233號
    卷第25-33頁），依行政訴訟法第218條準用民事訴訟法第23
    3條第1、2項規定，以聲請補充判決論。
四、本件再審原告對本院106年度訴字第623號判決及原確定判決
    追加本於行政訴訟法第273條第1項第1款及第2款再審事由之
    訴，依同法第275條第2項規定，專屬上級行政法院合併管轄
    之，亦即應專屬最高行政法院合併管轄之。茲再審原告誤向
    本院提起，依上開規定，本院自應依職權移送於其管轄法院
    ，爰依聲請為補充裁定，並依行政訴訟法第18條，民事訴訟
    法第28條第1項，裁定如主文。
中　　華　　民　　國　　111 　年　　4 　　月　　11　　日
                    臺北高等行政法院第六庭
                              審判長法  官　 陳心弘
                          　        法  官　 高維駿
                                    法  官　 郭銘禮　
上為正本係照原本作成。
如不服本裁定，應於送達後10日內向本院提出抗告狀（須按他造
人數附繕本）。 
中　　華　　民　　國　　111 　年　　4 　　月　　11　　日
                                    書記官   林淑盈